Minutes et répertoires du notaire Edme ARMET, juillet 1777 - 3 février 1789 (étude VII)
Archives nationales
Minutes et répertoires du notaire Edme ARMET (étude VII)
juillet 1777 - 3 février 1789
MC/ET/VII/435 - MC/ET/VII/489, MC/RE/VII/10 - MC/RE/VII/16/B
Etude VII; Armet, Edme
Archives nationales de France
Minutes et répertoires: la loi 2008-696 du 15 juillet 2008 relative aux archives a fixé à 75 ans à compter de la date de l'acte, ou à 25 ans à compter de la date du décès de l'intéressé si ce délai est plus bref, le délai de communication des minutes et répertoires des notaires; ce délai est porté à 100 ans à compter de la date de l'acte si le document se rapporte à un mineur (code du Patrimoine, articles L213-2, 4e d et 5e).
Autres documents de l'étude (dossiers de clients, comptabilité...): s'agissant d'archives privées, ces documents sont communicables selon les modalités fixées par le déposant ou le donateur.
Certains documents ne sont pas accessibles en raison de leur mauvais état de conservation.
Versement
Accès aux instruments de recherche de tous les notaires de l’étude VII
Archives de l'étude VII
- Minutes de Edme ARMET, juillet 1777 - février 1789; MC/ET/VII/435 - MC/ET/VII/489
  - Minutes. 1777, juillet - 1777, septembre, juillet 1777 - septembre 1777; MC/ET/VII/435
    Informations complémentaires:
    Informations concernant le classement:
    Le niveau inférieur de description, quand il existe, correspond aux minutes d'actes. Toutes les minutes ne sont pas forcément décrites une à une. Les descriptions de ces minutes sont plus ou moins détaillées.
    - Contrat de mariage entre maître Jean-Baptiste Guillaume, notaire, et Marie-Catherine Corps., 28 septembre 1777; MC/ET/VII/435
      Origine de l'information:
      Notaires des XVIe-XVIIIe siècles (4153 actes), par Claire Béchu, Catherine Grodecki, Marie-Antoinette Fleury, Madeleine Jurgens, Marie-Françoise Limon-Bonnet, Pierre-Yves Louis, Xenia Pamfilova, Isabelle Pebay, v. 1950, 1986-1994 (fichier papier entièrement dématérialisé; voir contexte dans le Plan d’orientation général - Notaires de Paris, guides thématiques du Minutier).
      Date de révision: 2010
      Date de création de la notice: 2005
      contrat de mariage; Corps, Marie Catherine; Guillaume, Jean-Baptiste; notaire
  - Minutes. 1777, octobre - 1777, décembre, octobre 1777 - décembre 1777; MC/ET/VII/436
  - Minutes. 1778, janvier - 1778, mars, janvier 1778 - mars 1778; MC/ET/VII/437
  - Minutes. 1778, avril - 1778, juin, avril 1778 - juin 1778; MC/ET/VII/438
  - Minutes. 1778, juillet - 1778, septembre, juillet 1778 - septembre 1778; MC/ET/VII/439
    Attention: acte(s) coté(s) en Réserve
    - Testament de Marie de Vichy, marquise Du Deffand., 12 septembre 1778; MC/RS//530
      Cote originelle du document:
      MC/ET/VII/439
      Informations concernant le classement et la cotation du document:
      Acte coté en Réserve.
      Catalogue de la Réserve du Minutier central, 1984-1988 (dactylogramme entièrement dématérialisé; voir contexte dans le Plan d’orientation général - Notaires de Paris, guides thématiques du Minutier).
      ou
      Histoire littéraire XVIIIe siècle (227 actes), par Claire Béchu, Xenia Pamfilova, v.1970-v.1990 (fichier papier entièrement dématérialisé; voir contexte dans le Plan d’orientation général - Notaires de Paris, guides thématiques du Minutier).
      Date de création de la notice: 2002
      Date de révision: 2011
      testament; Du Deffand, Marie (1697-1780); écrivain
  - Minutes. 1778, octobre - 1778, décembre, octobre 1778 - décembre 1778; MC/ET/VII/440
  - Minutes. 1779, janvier - 1779, mars, janvier 1779 - mars 1779; MC/ET/VII/441
  - Minutes. 1779, avril - 1779, mai, avril 1779 - mai 1779; MC/ET/VII/442
  - Minutes. 1779, juin - 1779, août, juin 1779 - août 1779; MC/ET/VII/443
  - Minutes. 1779, septembre - 1779, décembre, septembre 1779 - décembre 1779; MC/ET/VII/444
  - Minutes. 1780, janvier - 1780, mars, janvier 1780 - mars 1780; MC/ET/VII/445
    - Testament de Marie de Vichy, marquise Du Deffand., 24 janvier - 30 août 1780; MC/RS//531
      À la suite: codicille, 30 août 1780.
      MC/ET/VII/445
  - Minutes. 1780, avril - 1780, juin, avril 1780 - juin 1780; MC/ET/VII/446
  - Minutes. 1780, juillet - 1780, août, juillet 1780 - août 1780; MC/ET/VII/447
    - Contrat de mariage entre Louis Marie comte de Gramont, duc de Guiche, et d'Aglae de Polignac., 9 juillet 1780; MC/RS//1070; 3 cahiers de 8., 4 et 6 ff.
      Signatures de Louis XVI, Marie-Antoinette et de la famille royale.
      MC/ET/VII/447
      Actes signalés par le personnel du Minutier central des notaires de Paris, 2002-2011 (base de données migrée: voir contexte dans le Plan d’orientation général - Notaires de Paris, guides thématiques du Minutier).
      Date de création de la notice: 2004
      contrat de mariage; Gramont, Louis Marie de (1755-1836); Polignac, Aglaé de (1768-1803)
  - Minutes. 1780, septembre - 1780, décembre, septembre 1780 - décembre 1780; MC/ET/VII/448
    - Inventaire après décès de Marie de Vichy marquise Du Deffand., 16 octobre 1780; MC/RS//532
      P.J.: procurations de Nicolas et Gaspard de Vichy, héritiers de la marquise Du Deffand.
      MC/ET/VII/448
      inventaire après décès; Du Deffand, Marie (1697-1780); écrivain
    - Quittance par Charles Juste prince de Beauveau, capitaine des gardes du roi, aux exécuteurs testamentaires de Marie de Vichy marquise Du Deffand, des legs faits dans le testament du 24 janvier 1779 par celle-ci, tant audit prince qu'à Horace Walpole et dont le prince de Beauveau a temporairement la garde., 30 novembre 1780; MC/RS//533
      quittance; Du Deffand, Marie (1697-1780); Beauvau, Charles de (1720-1793); Walpole, Horace (1678-1757); officier de la maison militaire du roi (Ancien Régime)
  - Minutes. 1781, janvier - 1781, mars, janvier 1781 - mars 1781; MC/ET/VII/449
  - Minutes. 1781, avril - 1781, juin, avril 1781 - juin 1781; MC/ET/VII/450
  - Minutes. 1781, juillet - 1781, septembre, juillet 1781 - septembre 1781; MC/ET/VII/451
    - DU MOUSTIER de VASTRE (Adélaïde) § Contrat de mariage de Jean Abraham POUPART de NEUFLIZE et de Adélaïde DU MOUSTIER de VASTRE, 24 juillet 1781; MC/ET/VII/451
      Fichier dit 'général' XVIIe-XVIIIe siècles, par le personnel du Minutier, 1954-1999 ( fichier papier entièrement dématérialisé; voir contexte dans le Plan d’orientation général - Notaires de Paris, guides thématiques du Minutier).
      Date de révision: 2011-2012
      Date de création de la notice: 2010
      contrat de mariage; Du Moustier de Vastre, Adélaïde
    - NEUFLIZE (Jean Abraham Poupart de) § Contrat de mariage de Jean Abraham Poupart de NEUFLIZE avec Adélaïde DUMOUSTIER DE VASTRE. P.J.: Etat de la valeur de la manufacture royale et privilégiée de draps de SEDAN app. aux Neuflize., 24 juillet 1781; MC/ET/VII/451
      contrat de mariage; Neuflize, Jean Abraham Poupart de
    - POUPART de NEUFLIZE (Jean Abraham) § Contrat de mariage de Jean Abraham POUPART de NEUFLIZE avec Adélaide DU MOUSTIER de VASTRE. P.J.: Etat de la valeur de la manufacture royale privilégiée de draps de Sedan, appartenant à la fam. de Neuflize., 24 juillet 1781; MC/ET/VII/451
      contrat de mariage; Poupart de Neuflize, Jean Abraham
  - Minutes. 1781, octobre - 1781, décembre, octobre 1781 - décembre 1781; MC/ET/VII/452
  - Minutes. 1782, janvier - 1782, avril, janvier 1782 - avril 1782; MC/ET/VII/453
  - Minutes. 1782, mai - 1782, juillet, mai 1782 - juillet 1782; MC/ET/VII/454
  - Minutes. 1782, août - 1782, septembre, août 1782 - septembre 1782; MC/ET/VII/455
  - Minutes. 1782, octobre - 1782, décembre, octobre 1782 - décembre 1782; MC/ET/VII/456
  - Minutes. 1783, janvier - 1783, mars, janvier 1783 - mars 1783; MC/ET/VII/457
    - Fondation d'une rosière et donation par François Nugues, ancien lieutenant colonel de cavalerie, à Nogent-sur-Marne, en faveur des habitants présents et futurs de Nogent-sur-Marne., 11 janvier 1783; MC/ET/VII/457
      Actes signalés par Thierry Boudignon, 2003-2012 (base de données migrée: voir contexte dans le Plan d’orientation général - Notaires de Paris, guides thématiques du Minutier).
      Date de création de la notice: 2006
      fondation pieuse; donation; Nogent-sur-Marne (Val-de-Marne); Nugues, François
  - Minutes. 1783, avril - 1783, juin, avril 1783 - juin 1783; MC/ET/VII/458
  - Minutes. 1783, juillet - 1783, août, juillet 1783 - août 1783; MC/ET/VII/459
  - Minutes. 1783, septembre - 1783, octobre, septembre 1783 - octobre 1783; MC/ET/VII/460
  - Minutes. 1783, novembre - 1783, décembre, novembre 1783 - décembre 1783; MC/ET/VII/461
  - Minutes. 1784, janvier - 1784, mars, janvier 1784 - mars 1784; MC/ET/VII/462
    - Exploitation d'une sucrerie à la Martinique, 19 janvier 1784; MC/ET/VII/462
      Étrangers en France, Français à l'étranger et aux colonies, XVIe-XIXe siècle (env. 1.000 actes), par le personnel du Minutier,1950-2000 (fichier papier entièrement dématérialisé; voir contexte dans le Plan d’orientation général - Notaires de Paris, guides thématiques du Minutier).
      Martinique (département)
    - FOURBISSEUR maître et marchand mercier BERTAULT (Jean-Baptiste-Noël) § Contrat de mariage dans lequel sont énumérées les créances de. .. et l'état des dettes passives et actives., 27 janvier 1784; MC/ET/VII/462
      Artisans XVIIe, par M. Jurgens, M.A. Fleury, R. Gourmelon et le personnel du Minutier central, 1954-1996 (fichier papier entièrement dématérialisé; voir contexte dans le Plan d’orientation général - Notaires de Paris, guides thématiques du Minutier).
      contrat de mariage; Bertault, Jean-Baptiste-Noël
  - Minutes. 1784, avril - 1784, mai, avril 1784 - mai 1784; MC/ET/VII/463
  - Minutes. 1784, juin - 1784, juillet, juin 1784 - juillet 1784; MC/ET/VII/464
  - Minutes. 1784, août - 1784, septembre, août 1784 - septembre 1784; MC/ET/VII/465
  - Minutes. 1784, octobre - 1784, décembre, octobre 1784 - décembre 1784; MC/ET/VII/466
  - Minutes. 1785, janvier - 1785, mars, janvier 1785 - mars 1785; MC/ET/VII/467
    - Liquidation et partage des biens de la succession de Jeanne Elisabeth Hervé, épouse de Pierre François Varlet, ancien marchand bourgeois de Paris, demeurant à Bièvre le Chatel (Bièvres, Essonne), décédée le 8 février 1782, paroisse Saint Jean en Grève., 2 janvier 1785; MC/ET/VII/467
      Date de création de la notice: 2003
      liquidation; partage; Bièvres (Essonne); Herve, Jeanne Elisabeth; Varlet, Pierre François; commerçant
  - Minutes. 1785, avril - 1785, mai, avril 1785 - mai 1785; MC/ET/VII/468
  - Minutes. 1785, juin - 1785, juillet, juin 1785 - juillet 1785; MC/ET/VII/469
    - Dépôt du testament de Jacques de CHAVANE, doyen des conseillers au Parlement, 3 juillet 1786; MC/ET/VII/469
      Actes signalés par Thierry Boudignon, v. 1990 (base de données migrée: voir contexte dans le Plan d’orientation général - Notaires de Paris, guides thématiques du Minutier).
    - Inventaire après décès de Jacques de CHAVANE, 14 juillet 1786; MC/ET/VII/469
  - Minutes. 1785, août - 1785, septembre, août 1785 - septembre 1785; MC/ET/VII/470
    - Acte concernant Maximilien comte de CHOISEUL-MEUSE. 19 mars 1788, idem. 16 avril 1789, idem, 22 août 1787; MC/ET/VII/470
  - Minutes. 1785, octobre - 1785, décembre, octobre 1785 - décembre 1785; MC/ET/VII/471
  - Minutes. 1786, janvier - 1786, février, janvier 1786 - février 1786; MC/ET/VII/472
  - Minutes. 1786, mars - 1786, avril, mars 1786 - avril 1786; MC/ET/VII/473
  - Minutes. 1786, mai - 1786, juin, mai 1786 - juin 1786; MC/ET/VII/474
  - Minutes. 1786, juillet - 1786, août, juillet 1786 - août 1786; MC/ET/VII/475
    - Traité d'office et pratique de notaire entre les héritiers de François Bouron et Charles Nicolas Denis de Villières, notaire., 5 octobre 1780; MC/ET/VII/475
      Philippe Bertholet, Études et notaires parisiens en 1803, Paris Association des notaires du Châtelet, 2004 [594 actes] (voir contexte dans le Plan d’orientation général - Notaires de Paris, guides thématiques du Minutier).
      traité d'office; Denis de Villières, Charles Nicolas; Bouron, François; notaire
  - Minutes. 1786, septembre - 1786, octobre, septembre 1786 - octobre 1786; MC/ET/VII/476
  - Minutes. 1786, novembre - 1786, décembre, novembre 1786 - décembre 1786; MC/ET/VII/477
  - Minutes. 1787, janvier - 1787, mars, janvier 1787 - mars 1787; MC/ET/VII/478
    - Contrat de mariage entre Etienne Nicolas VERRIER demeurant rue de la Truanderie, paroisse Saint-Eustache, diocèse de Paris, Marchand cotonnier et Martine Andrée Goubetz, demeurant rue de la Cossonnerie, paroisse de Saint-Eustache, diocèse de Paris, Couturière., 11 janvier 1787; MC/ET/VII/478
      Mariages à Paris en 1787 (3196 actes), par Delphine Dubois, Sandrine Dumas-Lefaure, Catherine Gauthier, 1994 (base de données migrée: voir contexte dans le Plan d’orientation général - Notaires de Paris, guides thématiques du Minutier).
      contrat de mariage; Grande-Truanderie (rue de la); Cossonnerie (rue de la); Verrier, Etienne-Nicolas; Goubetz, Martine-Andrée; commerçant; tailleur d'habits
    - Contrat de mariage entre Jean Louis QUESNOT demeurant hors de Paris, diocèse de Paris, Domestique et Marie Josèphe Gerfaud, demeurant rue Joquelet, paroisse de Saint-Eustache, diocèse de Paris., 23 janvier 1787; MC/ET/VII/478
      contrat de mariage; Quesnot, Jean-Louis; Gerfaud, Marie-Josèphe; employé de maison
    - Contrat de mariage entre Joseph MACONNAUX demeurant rue du Cimetière et marché Saint-Jean, paroisse Saint-Gervais, diocèse de Paris, Maçon et Philippe veuve Le Roy, demeurant rue du Cimetière et marché Saint-Jean, paroisse de Saint-Gervais, diocèse de Paris., 24 janvier 1787; MC/ET/VII/478
      contrat de mariage; Maconnaux, Joseph; Philippe; maçon
    - Contrat de mariage entre Jean Baptiste FERON demeurant rue Saint-Honoré, paroisse Saint-Roch, diocèse de Paris, Domestique et Marie Margueritte Boudignon, demeurant rue Saint-Honoré, paroisse de Saint-Roch, diocèse de Paris, Cuisinière., 25 janvier 1787; MC/ET/VII/478
      contrat de mariage; Saint-Honoré (rue); Feron, Jean-Baptiste; Boudignon, Marie-Margueritte; employé de maison; cuisinier
    - Contrat de mariage entre Jean Louis MARGUERIT demeurant hors de Paris, diocèse non identifié, Bourgeois de Paris et Marthe Angélique Ficquet, demeurant rue de la Boucherie, paroisse de Saint-sulpice, diocèse de Paris., 31 janvier 1787; MC/ET/VII/478
      contrat de mariage; Marguerit, Jean-Louis; Ficquet, Marthe-Angélique
    - Contrat de mariage entre Etienne DUVAL demeurant Quai Malaquais, paroisse Saint-sulpice, diocèse de Paris, Marinier et Marie Antoinette Montonnier, demeurant rue de Bussy faubourg Saint-Germain, paroisse de Saint-sulpice, diocèse de Paris., 7 février 1787; MC/ET/VII/478
      contrat de mariage; Malaquais (quai); Buci (rue de); Saint-Germain (faubourg); Duval, Etienne; Montonnier, Marie-Antoinette; batelier
    - Contrat de mariage entre Antoine François JEANNOTAT demeurant rue du Chantre, paroisse Saint-Germain l'Auxerrois, diocèse de Paris, Marchand limonadier et Marie Benoist, demeurant rue du Chantre, paroisse de Saint-Germain l'Auxerrois, diocèse de Paris., 10 février 1787; MC/ET/VII/478
      contrat de mariage; Chantre (rue du); Jeannotat, Antoine-François; Benoist, Marie; restaurateur
    - Contrat de mariage entre Jacques BUISSON demeurant rue Neuve des Capucins, paroisse La Madelaine, diocèse de Paris, Cocher du Duc de Villequier Aumont et Françoise Rosalie Racine, demeurant rue de Gaillon, paroisse de Saint-Roch, diocèse de Paris, Ouvrière en linge., 15 février 1787; MC/ET/VII/478
      contrat de mariage; Neuve-des-Capucins (rue); Gaillon (rue); Buisson, Jacques; Racine, Françoise-Rosalie; conducteur de véhicules
    - Contrat de mariage entre Jean Baptiste CHEVALIER demeurant rue du Faubourg Saint-Martin, paroisse Saint-Laurent, diocèse de Paris, Marchand de vin et Marie Madelaine Chauvot, demeurant rue du Faubourg Saint-Martin, paroisse de Saint-Laurent, diocèse de Paris., 10 mars 1787; MC/ET/VII/478
      contrat de mariage; Faubourg-Saint-Martin (rue du); Chevalier, Jean-Baptiste; Chauvot, Marie-Madelaine; commerçant
    - Contrat de mariage entre François Cyprien PETIT demeurant rue Trovaquidière, paroisse Saint-Germain l'Auxerrois, diocèse de Paris, Ancien officier du roi. Marchand mercier et Charlotte Louise Rosalie Davaux, demeurant rue Saint-Denis, paroisse de Saint-Eustache, diocèse de Paris., 18 mars 1787; MC/ET/VII/478
      contrat de mariage; Saint-Denis (rue); Petit, François-Cyprien; Davaux, Charlotte-Louise-Rosalie; commerçant
    - Contrat de mariage entre Jean François Ignace de LA PORTE demeurant rue de Grenelle, paroisse Saint-Eustache, diocèse de Paris, Bourgeois de Paris et Marie Victoire Guichard, demeurant rue Aubry le Boucher, paroisse de Saint-Leu Saint-Gilles, diocèse de Paris., 28 mars 1787; MC/ET/VII/478
      contrat de mariage; Grenelle (rue de); Aubry-le-Boucher (rue); La Porte, Jean-François-Ignace de; Guichard, Marie-Victoire
    - Contrat de mariage entre Joseph HÉMARD demeurant rue Neuve Saint-Martin, paroisse Saint-Nicolas des Champs, diocèse de Paris, Marchand limonadier vinaigrier et Margueritte Antoinette Maingot, demeurant rue Neuve Saint-Martin, paroisse de Saint-Nicolas des Champs, diocèse de Paris., 28 mars 1787; MC/ET/VII/478
      contrat de mariage; Neuve-Saint-Martin (rue); Hémard, Joseph; Maingot, Margueritte-Antoinette
  - Minutes. 1787, avril - 1787, mai, avril 1787 - mai 1787; MC/ET/VII/479
    - Contrat de mariage entre Pierre René de LONDRE demeurant rue des Lombards, paroisse Saint-Jacques des Saints Innocents, diocèse de Paris, Marchand épicier, droguiste et apothicaire de la compagnie des 100 suisses et Louise Félicité Darbonne, deumeurant hors de Paris, paroisse hors de Paris, diocèse non identifié., 11 avril 1787; MC/ET/VII/479
      contrat de mariage; Lombards (rue des); Londre, Pierre-René de; Darbonne, Louise-Félicité; commerçant; pharmacien
    - Contrat de mariage entre Louis Baptiste PERDU demeurant rue du Bout du Monde, paroisse Saint-Eustache, diocèse de Paris, Apprêteur de bas de soie et Jeanne Adélaïde Fourny, demeurant rue Montorgueil, paroisse de Saint-Eustache, diocèse de Paris, Apprêteuse de bas., 16 avril 1787; MC/ET/VII/479
      contrat de mariage; Montorgueil (rue); Perdu, Louis-Baptiste; Fourny, Jeanne-Adélaïde
    - Contrat de mariage entre Pierre BOURRE demeurant rue Vivienne, paroisse Saint-Eustache, diocèse de Paris, Bourgeois de Paris et Anne Catherine Mathieu, demeurant rue Vivienne, paroisse de Saint-Eustache, diocèse de Paris., 18 avril 1787; MC/ET/VII/479
      contrat de mariage; Bourre, Pierre; Mathieu, Anne-Catherine
  - Minutes. 1787, juin - 1787, juillet, juin 1787 - juillet 1787; MC/ET/VII/480
    - Contrat de mariage entre Georges MOGÉ demeurant rue des Deux Ecus, paroisse Saint-Eustache, diocèse de Paris, Garçon bottier et Jeanne Bacon, demeurant rue du Mail, paroisse de Saint-Eustache, diocèse de Paris., 18 juin 1787; MC/ET/VII/480
      contrat de mariage; Deux-Ecus (rue des); Mail (rue du); Mogé, Georges; Bacon, Jeanne; bottier
  - Minutes. 1787, août - 1787, septembre, août 1787 - septembre 1787; MC/ET/VII/481
    - Obligation par Jean Milleriau, maître peintre, envers Jacques de Chalon, gagne-denier, pour une somme de 110 sols tournois payable dans quinze jours, représentant une partie du prix de deux châssis garnis de leur bordure dorée, prêts à mettre peintures. (brevets)., 12 novembre 1628; MC/ET/VII/481
      Documents du Minutier central concernant les peintres, sculpteurs et graveurs au XVIIe siècle (1600-1650) [études I à X, 1955 actes], par Marie-Antoinette Fleury, tome I, Paris, S.E.V.P.E.N, 1969, p. 494 (instrument de recherche imprimé dématérialisé, certaines notices sont plus détaillées dans la version intégrale accessible en ligne par la rubrique 'Autres instruments de recherche', voir contexte dans le Plan d’orientation général - Notaires de Paris, guides thématiques du Minutier).
      Date de création de la notice: 2007
      Documents du Minutier central concernant les peintres, sculpteurs et graveurs au XVIIe siècle (1600-1650), par Marie-Antoinette Fleury, tome I, Paris, S.E.V.P.E.N, 1969, LXXXIV-974 p.
      obligation; Chalon, Jacques de; Milleriau, Jean; journalier; peintre
    - Obligation par Jean Pichon, avocat en la cour du parlement de Bordeaux, demeurant à Saintes, logé en la maison de son créancier, envers Noël Bernard, maître peintre, demeurant rue de Buci, à l'enseigne de l''Empereur', d'une somme de 88 livres 5 sols pour dépense de bouche et gîte d'un mois. Ladite somme payable dans un mois. (brevets)., 2 juin 1634; MC/ET/VII/481
      Documents du Minutier central concernant les peintres, sculpteurs et graveurs au XVIIe siècle (1600-1650) [études I à X, 1955 actes], par Marie-Antoinette Fleury, tome I, Paris, S.E.V.P.E.N, 1969, p. 34 (instrument de recherche imprimé dématérialisé, certaines notices sont plus détaillées dans la version intégrale accessible en ligne par la rubrique 'Autres instruments de recherche', voir contexte dans le Plan d’orientation général - Notaires de Paris, guides thématiques du Minutier).
      obligation; Buci (rue de); Empereur (enseigne de l'); Saintes (Charente-Maritime); Bernard, Noël; Pichon, Jean; avocat au parlement (Ancien Régime); peintre
    - Contrat de mariage entre Jean Jacques VERKAVEN demeurant Hotel de l'Ecole Militaire, paroisse Saint-Christophe du Gros Caillou, diocèse de Paris, Professeur de math des aspirants au corps royal du Génie à l'école militaire et Marie Anne Geneviève Boisard, demeurant Quinconce des Invalides, paroisse de Saint-Christophe du Gros Caillou, diocèse de Paris., 1er juillet 1787; MC/ET/VII/481
      contrat de mariage; Verkaven, Jean-Jacques; Boisard, Marie-Anne-Geneviève
    - Contrat de mariage entre Joseph Antoine GREM demeurant rue du Fouarré, paroisse Saint-Etienne du Mont, diocèse de Paris, Maître tailleur d'habits et Marie Victoire Bonin, demeurant rue du Fouarré, paroisse de Saint-Etienne du Mont, diocèse de Paris, Maîtresse couturière., 1er juillet 1787; MC/ET/VII/481
      contrat de mariage; Grem, Joseph-Antoine; Bonin, Marie-Victoire; tailleur d'habits; tailleur d'habits
    - Contrat de mariage entre Nicolas François LAFORGE demeurant Moulin des Couronnes, paroisse Saint-Laurent, diocèse de Paris, Marchand farinier et Nicole Christine Halle, deumeurant hors de Paris, paroisse hors de Paris, diocèse non identifié., 4 juillet 1787; MC/ET/VII/481
      contrat de mariage; Laforge, Nicolas-François; Halle, Nicole-Christine; commerçant
    - Contrat de mariage entre Nicolas CACHELEUN demeurant rue Basseporte Saint-Denis, paroisse Saint-Laurent, diocèse de Paris, Bourgeois de Paris et Margueritte Philibert, demeurant rue Basseporte Saint-Denis, paroisse de Saint-Laurent, diocèse de Paris., 6 juillet 1787; MC/ET/VII/481
      contrat de mariage; Cacheleun, Nicolas; Philibert, Margueritte
    - Contrat de mariage entre Thomas Simon HOMO demeurant rue du Faubourg Saint-Honoré, paroisse La Madelaine en la Ville l'Evêque, diocèse de Paris, Nourrisseur de bestiaux et Marie Geneviève Préel, deumeurant hors de Paris, paroisse hors de Paris, diocèse non identifié., 8 juillet 1787; MC/ET/VII/481
      contrat de mariage; Faubourg-Saint-Honoré (rue du); Homo, Thomas-Simon; Préel, Marie-Geneviève; ouvrier agricole; éleveur
    - Contrat de mariage entre Pierre BOUVIER demeurant rue du Faubourg Saint-Martin, paroisse Saint-Laurent, diocèse de Paris, Loueur de carrosses et Marie Catherine Grosselin, demeurant rue du Faubourg Saint-Martin, paroisse de Saint-Laurent, diocèse de Paris., 9 juillet 1787; MC/ET/VII/481
      contrat de mariage; Faubourg-Saint-Martin (rue du); Bouvier, Pierre; Grosselin, Marie-Catherine; loueur de véhicules